# 国有企业应收账款损失认定

提问人：三只小鱼 时间：2019-05-29 22:20:29
陈老师，请教国有企业应收账款损失认定的判断。情况一，债务人逾期 2 年未履行还款义务，且不断在变更还款计划，金额较大，达千万元以上，据企业了解，债务人经营困难，暂时应无法偿还逾期债务。企业与第三方签定了《担保合同》，其中某一业务的《履约担保合同》约定，担保人在债务人未定期偿还货款，承担担保责任代为偿还货款，还款时间为 2017 年，担保合同的担保期间为债务人偿还完主合同金额时止。另一份《担保合同》（与前述合同无关，为另一销售业务）以第三方拥有所有权的待售房屋为担保物，承诺在债务人 2019 年 5 月 31 日尚未归还货款，债权人有权要求处置担保物，或要求担保人代为偿还。但截止目前，债务人、担保人均尚未履行合同约定，企业预计要提起诉讼，但管理层目前无担保方的财务状况，债务人经营困难，一直在拖延还款，但并未明确表示不还，因此无法合理预计通过法律程序是否能追索相关债权的金额。情况二，债务人逾期 3 年未履行还款义务，企业提起诉讼，且二审胜诉。债务人、连带保证人被法院冻结的资产中，除银行存款、土地、车辆牌照可预计收回金额，其余房屋（已质押信用社），股权等无法预计可收回金额。与之相关的未决诉讼正在一审审理中，需未决诉讼判决后才能强制执行冻结资产，但强制执行后，房屋、股权的执行结果询问律师的判断，律师回函为股权拍卖可收回的金额极低，不确定因素较高，无法合理预计强制执行后可收回金额。根据国资委 [2003] 国有企业资产损失认定工作规则中 “第十三条 企业对清产核资中清查出的各项资产损失, 虽取得外部法律效力证明，但其损失金额无法根据证据确定的，或者难以取得外部具有法律效力证明的有关资产损失，应当由社会中介机构进行经济鉴证后出具鉴证意见书。”及第五章坏账损失的认定第二十一条－第三十条的规定，企业的上述两种情况均不能满足坏账损失的认定。上述两种情况的判断无任何可支持得出确认损失结论的依据，但上级控股公司要确定目前的损失金额及责任的认定，个人初步意见，由于管理层、中介机构（律师）、会计师对未来可收回的金额无法合理判断，结果具有重大不确定性，且未能获得到充分、有效的审计证据，基本谨慎性原因，对应收账款不按账龄计提坏账准备，而应按余额全部计提坏账，确认坏账损失（预计损失）。此种处理方式是否可行？盼陈老师给予指导意见，

回答人：chenyiwei
RE: 国有企业应收账款损失认定你的意见有一定合理性。由于国有企业资产损失认定和减值准备财务核销的门槛较高，对证据要求高，所以要满足损失认定和核销的证据条件难度较大，可先全额计提（或计提较大比例）的坏账准备，到日后满足证据要求后再进行核销，以及转入账销案存管理。